# 求助陈版，处置唯一子公司合并层面投资收益的确认

提问人：wjh6685 时间：2023-08-01 17:06:
陈版好。请教陈版单体和合并层面会计处理是否正确？
背景：背景：
A公司 2023 年 6 月 30 日将唯一持股比例52%的子公司B（成本为 5400 万元），换取了集团内部一家上市公司的股权，换取股权的公允价值为 11 亿元。子公司B 2023年 6 月 30 日净资产7.52亿元，1-6月净资产 8800 万元。
会计处理：
1 、单体报表
借：长期股权投资-上市公司 11 亿元
贷：长期股权投资-B公司 0.54亿元
投资收益 10.46亿元
2 、合并报表
合并层面的投资收益应为 11 亿元-52%*7.52亿元=7.09亿元 那么个别层面的投资收益10.46亿元-合并层面投资收益7.09亿元=3.37亿元，
分录为
借：投资收益3.37亿元
贷：未分配利润
投资收益0.46亿元（8800*52%）
专项储备-上年年末
专项储备-本期增加（子公司本期增加专项储备*52%）
另外有同事认为合并层面冲掉3.37亿元不应该还原专项储备，因为子公司B已经处置了，那么专项储备也应该不会存在，分录为：
借：投资收益 3.37亿元
贷：未分配利润 2.91亿元
投资收益0.46亿元（8800*52%）
重点请教陈版：合并层面冲掉的3.37亿元投资收益哪个分录是否正确？是否需要还原专项储备呢？

回答人：chenyiwei
因为计提专项储备的子公司期末已不再纳入合并报表范围，所以期末合并报表中也就没有对应的专项储备归母份额，一并转入投资收益（丧失子公司控制权的损益）。主帖中的最后一种方法是合理的。